臺灣高雄地方法院民事裁定　　　　　　 96年度審抗字第178號
抗　告　人　丁○○
相　對　人　中國信託商業銀行股份有限公司
法定代理人　庚○○
相　對　人　聯邦商業銀行股份有限公司
法定代理人　乙○○
相　對　人　合作金庫商業銀行股份有限公司
法定代理人　甲○○
相　對　人　台灣土地銀行股份有限公司
法定代理人　丙○○
相　對　人　台灣中小企業銀行股份有限公司
法定代理人　辛○○
相　對　人　寶華商業銀行股份有限公司（原泛亞商業銀行股份
　　　　　　有限公司）
法定代理人　戊○○
相　對　人　己○○
上列抗告人與相對人間因聲請停止強制執行事件，抗告人對於民
國96年8 月13日本院高雄簡易庭96年度雄聲字第157 號所為裁定
提起抗告，本院裁定如下：
  主  文
原裁定關於命抗告人供擔保之金額超過新台幣陸拾貳萬伍仟元部
分廢棄。
其餘抗告駁回。
抗告訴訟費用由抗告人負擔。
  理  由
一、本件抗告人於原法院聲請意旨略以：本院91年度執字第3820
    9 號強制執行事件拍賣標的物中建物部分編號14號，即坐落
    高雄市○○區○○段544 、545 、546 地號土地上，面積43
    .62 平方公尺之未保存登記建物（下稱系爭建物），為其所
    出資興建，且已提起第三人異議之訴，而聲請裁定停止該部
    分之強制執行程序。原法院經調卷審核後，認與強制執行法
    第18條規定之要件相符，而予准許，並斟酌定擔保金為新台
    幣（下同）5,135,000 元。
二、抗告意旨略以：系爭建物經鑑定之價格僅為17萬元，且所占
    用之基地與其他拍賣之土地並非同一筆，尚無合併拍賣之必
    要性，且爭執之法律關係單純，1 年之訴訟期間即可終結，
    原裁定以全部合併拍賣之房地總價及2 年之訴期間核算酌定
    之擔保金，顯屬過高，且不符合比例原則，爰請求廢棄等語
    。
三、按法院依強制執行法第18條第2 項定擔保金額，而為准許停
    止強制執行之裁定者，該項擔保係備供債權人因停止執行所
    受損害之賠償，其數額應依標的物停止執行後，債權人未能
    即時受償或利用該標的所受之損害額，或因另供擔保強制執
    行所受之損害額定之，非以標的物之價值或其債權額為依據
    ，有最高法院86年度台抗字第442 號判例意旨可供參酌。經
    查，系爭建物坐落基地為高雄市○○區○○段第544 、545
    、546 地號土地上，有地政機關測量後製作之複丈成果圖在
    卷可稽。又系爭建物之拍賣底價為17萬元，而所占用之基地
    即三民區○○段545 、546 地號之拍賣底價則分別為110 萬
    元、185 萬元，有拍賣公告在卷可憑（544 地號未在拍賣範
    圍內），且因系爭建物若停止拍賣，則其基地部分亦勢必同
    時無法單獨出賣而須一併停止，故斟酌停止執行之擔保金額
    自應以房屋及土地之總額即312 萬元為據。又如停止執行，
    原則上將導致相對人將不能及時由該拍賣價金受償。故本院
    認本件停止執行擔保金之酌定，應以此金額所受之利息損害
    為考量。再參酌本件第三人異議之訴事件之主要爭執在於系
    爭建物是否為聲請人所出資興建及是否具有獨立建物之性質
    ，且屬不得上訴至第三審之事件，但依其爭執之難易程度，
    其訴訟期間應可評估不超過2 年，爰酌定為本件擔保金額為
    625,000 元。
四、原裁定雖以為達經濟上之效益、避免法律關係複雜及影響應
    買人投標意願，本件既經將系爭建物與坐落同段535 地號等
    18筆土地及地上其他14筆建物合併拍賣，則聲請人雖僅聲請
    停止系爭建物之強制執行程序，惟考量系爭建物一旦停止強
    制執行程序，依系爭建物及其他合併拍賣房地之現況研判，
    勢必阻礙投標意願及金額，導致合併拍賣之房地無人應買，
    而使全部強制執行程序實際陷於停止之狀態，故酌定擔保金
    時即非僅限於系爭建物部分，而應以全部合併拍賣之房地價
    值為據。然依現場照片及地籍圖所示，系爭建物為立之建物
    ，且與其他合併拍賣之房地尚非屬全然不可分別拍賣之狀態
    ，則就系爭建物及其占用之基地而言，若停止此部分之執行
    ，應不致影響其他房地之拍賣，故本院認酌定本件擔保金時
    ，尚無合併斟酌全部拍賣底價之必要，原裁定此部分酌定之
    金額，尚有未洽。抗告意旨就上開625,000 元範圍外之擔保
    金額部分，指摘原裁定不當，求予廢棄，為有理由，應由本
    院予以廢棄，並改為酌定；至在此範圍內之擔保金額，並無
    不當，抗告意旨請求廢棄，並無理由，應予駁回。至抗告人
    雖陳稱應以系爭建物之價值為依據，明顯忽略所占用基地之
    價值，自不足採。
五、據上論結，本件抗告為一部有理由、一部無理由，依強制執
    行法第30條之1 、民事訴訟法第492 條、495 條之1 第1 項
    、第449 條第1 項、第95條、第79條，裁定如主文。
中　　華　　民　　國　　96　　年　　10　　月　　8 　　日
                            民事第二庭
                                審判長法　官  林紀元
                                      法　官  甯  馨
                                      法　官  楊國祥
以上正本係照原本作成。
本裁定不得再抗告。
中　　華　　民　　國　　96　　年　　10　　月　　8 　　日
                                      書記官　林怡君
